【裁判字號】    98,易,1143
【裁判日期】    980504
【裁判案由】    竊盜
【裁判全文】
臺灣臺中地方法院刑事判決              98年度易字第1143號
公  訴  人  台灣台中地方法院檢察署檢察官
被      告  乙○○
                    （另案在台灣台中監獄執行）
            甲○○
                    （另案在台灣台中監獄執行）
上列被告因竊盜案件，經檢察官提起公訴（98年度偵字第4304號
），本院判決如下：
    主    文
乙○○、甲○○共同逾越牆垣竊盜，均累犯，各處有期徒刑柒月
。
    犯罪事實
一、乙○○曾因竊盜、詐欺案件，分別經本院95年度中簡上字第
    601號、95年度中簡字第2588號判處有期徒刑六月、三月，
    後經本院96年度聲減字第3047號裁定減為有期徒刑三月、一
    月又十五日，應執行有期徒刑四月，於民國96年7月16日執
    行完畢。甲○○亦曾因竊盜案件，經本院95年度中簡上字第
    601號判處有期徒刑六月，於96年7月7日執行完畢。詎均不
    知悔改，復基於意圖為自己不法所有之犯意聯絡，於97年9
    月5日凌晨3時30分許，共同前往丙○○所經營位在台中縣大
    里市○○○路旁之成煌中古汽車資源回收公司，由乙○○爬
    越該公司外圍之烤漆板圍牆，進入該公司徒手竊取汽車排氣
    管十一支、汽車冷排一片（合計價值約2、3000元），交由
    在牆外接應之甲○○，得手後均先放置牆外農地旁。旋因乙○○觸動場內之警報系統，保全人員劉鴻毅發覺至現場查看
    ，乙○○、甲○○見事跡敗露趕忙逃逸，未及將得手贓物帶
    走。嗣經警據報至現場勘察，在圍牆旁鐵柱上採得可疑血跡
    ；並於同日6時30分許，發現乙○○在該公司附近之大里市
    ○○○路與東興路口之停車場內逗留，行跡可疑，經徵得其
    同意採其唾液送請內政部警政署刑事警察局鑑定結果，與前
    開採得之可疑血跡檢出同一男性DNA-STR型別，而為警循線
    查悉上情。
二、案經台中縣警察局霧峰分局報請台灣台中地方法院檢察署檢
    察官偵查起訴。
    理    由
一、按被告以外之人於審判外之陳述，雖不符刑事訴訟法第159
    條之1至第159條之4之規定，而經當事人於審判程序同意作
    為證據，法院審酌該言詞陳述或書面陳述作成時之情況，認
    為適當者，亦得為證據；當事人、代理人或辯護人於法院調
    查證據時，知有刑事訴訟法第159條第1項不得為證據之情形
    ，而未於言詞辯論終結前聲明異議者，視為有前項之同意，
    刑事訴訟法第159條之5定有明文；其立法意旨在於傳聞證據
    未經當事人之反對詰問予以核實，原則上先予排除，惟若當
    事人已放棄詰問或未聲明異議，基於證據資料愈豐富，愈有
    助於真實發現之理念，且強化言詞辯論原則，法院自可承認
    該傳聞證據例外具有證據能力。查本案使用之供述證據即被
    害人丙○○於警詢，及證人劉鴻毅於警詢、偵查中之陳述，
    性質上雖屬於傳聞證據，惟被告乙○○、甲○○及公訴人在
    本院審理時，均表示無意見，且未於言詞辯論終前就證據能
    力方面聲明異議，本院審酌各該筆錄之製作，復未發現有何
    不當或瑕疵，認為均適當得作為證據使用，先予敘明。
二、上揭犯罪事實，業據被告乙○○、甲○○坦承不諱，核與被
    害人丙○○於警詢，及證人劉鴻毅於警詢、偵查中指述之情
    節相符，並有台中縣警察局霧峰分局現場勘察報告、現場勘
    察照片、勘察採證同意書、內政部警政署刑事警察局97年10
    月20日刑醫字第097144819號鑑驗書、刑案現場圖、贓物認
    領保管單附卷可稽，足徵被告乙○○、甲○○之自白與事實
    相符。本件事證明確，被告等犯行均堪認定。
三、核被告乙○○、甲○○所為，均係犯刑法第321條第1項第2
    款之加重竊盜罪。二人間有實行加重竊盜犯罪之犯意聯絡及
    行為分擔，皆為共同正犯。又被告乙○○曾因竊盜、詐欺案
    件，分別經本院95年度中簡上字第601號、95年度中簡字第2
    588號判處有期徒刑六月、三月，後經本院96年度聲減字第3
    047號裁定減為有期徒刑三月、一月又十五日，應執行有期
    徒刑四月，於96年7月16日執行完畢。甲○○亦曾因竊盜案
    件，經本院95年度中簡上字第601號判處有期徒刑六月，於
    96年7月7日執行完畢，有台灣高等法院被告前案紀錄表在卷
    足憑，五年以內故意再犯本件有期徒刑以上之罪，為累犯，
    均應依刑法第47條第1項規定加重其刑。爰分別審酌被告乙○○、甲○○皆有竊盜前科，仍不知悔改，又利用深夜爬越
    圍牆之方式，徒手竊取被害人丙○○之財物，危害社會治安
    ，所竊得之財物價值不高，業經發還被害人丙○○，二人事
    後坦承上情，態度尚佳、犯罪手段平和等一切情狀，各處以
    如主文所示之刑。
據上論斷，應依刑事訴訟法第299條第1項前段，刑法第28條、第
321條第1項第2款、第47條第1項，判決如主文。
本案經檢察官陳雅瑩到庭執行職務。
中    華    民    國    98    年     5    月    4     日
                  刑事第二庭    法  官  鍾堯航
以上正本證明與原本無異。
如不服本判決應於收受判決後10日內向本院提出上訴書狀，並應
敘述具體理由；其未敘述上訴理由者，應於上訴期間屆滿後20日
內向本院補提理由書（均須按他造當事人之人數附繕本）「切勿
逕送上級法院」。
                                書記官  吳淑願
中    華    民    國    98    年     5    月    4     日
附錄論罪科刑法條
刑法第321條第1項：
犯竊盜罪而有左列情形之一者，處六月以上五年以下有期徒刑：
一、於夜間侵入住宅或有人居住之建築物、船艦，或隱匿其內而
    犯之者。
二、毀越門扇、牆垣或其他安全設備而犯之者。
三、攜帶兇器而犯之者。
四、結夥三人以上而犯之者。
五、乘火災、水災或其他災害之際而犯之者。
六、在車站、埠頭而犯之者。


司法院資訊處製作；財團法人民間司法改革基金會備份。
